【裁判字號】    98,聲再,189
【裁判日期】    980527
【裁判案由】    強盜
【裁判全文】
臺灣高等法院刑事裁定                 98年度聲再字第189號
再審聲請人
即受判決人  甲○○
                    （現在臺灣綠島監獄執行）
上列聲請人因強盜案件，對於本院94年度上訴字第529號確定判
決（臺灣臺北地方法院93年度訴字第1742號，起訴案號：臺灣臺
北地方法院檢察署93年度偵字第21825號），聲請再審，本院裁
定如下:
    主  文
再審之聲請駁回。
    理  由
一、聲請意旨略稱：本案之成立依法須以竊盜罪名成立為前提，
    倘若竊盜罪不成立，便無論處強盜罪之依據。又竊盜罪之成
    立，須以移入被害人之動產為要件，假使被害人之動產自始
    沒有被移走之危險存在，便無成立竊盜罪之可言。本案證人
    管利維於偵查庭中證稱：被聲請人破壞之車門，早已被車主
    焊死無法開啟，顯見聲請人當時之行為，根本無法使被害人
    之法益遭受侵害之危險甚明，是聲請人之行為僅構成不能未
    遂之範疇，此偵訊筆錄屬足以動搖原判決之確實新證據。爰
    依刑事訴訟法第420條第1項第6款規定聲請再審云云。
二、按刑事訴訟法第420條第1項第6款所謂「發現確實之新證據
    」，係指該證據於事實審法院判決前業已存在，為法院、當
    事人所不知，不及調查斟酌，至其後始行發見者而言（最高
    法院28年抗字第8號判例意旨參照）。且就證據本身形式觀
    察，固不以絕對不須經過調查程序為條件，但必須顯然可認
    為足以動搖原有罪確定判決，而為受判決人無罪、免訴、免
    刑或輕於原判決所認罪名之判決者為限。換言之，該「新證
    據」除須可認為確實具有足以動搖原確定判決，而對受判決
    人為更有利判決之「確實性」外，尚須具備該證據係在事實
    審法院於判決前已存在，因未經發見，不及調查斟酌，或審
    判時未經注意，至其後始行發見之「新規性」特質，二者均
    屬不可或缺，倘若未兼備上開學理上所謂「確實性」與「新
    規性」之二種為聲請再審新證據之特性，即不能據為聲請再
    審之原因。
三、經查：本件原確定判決係依據聲請人之自白、被害人管利維
    、乙○○之證詞、台北市立仁愛醫院93年12月13日（甲）字
    第0333號驗傷診斷書、被害人乙○○所受傷勢之相片及扣案
    之萬用鉗等，認定聲請人涉犯攜帶兇器竊盜未遂，因脫免逮
    捕而當場施以強暴罪，而聲請人所辯：本案證人管利維於偵
    查庭中證稱：被聲請人破壞之車門，早已被車主焊死無法開
    啟，顯見聲請人當時之行為，根本無法使被害人之法益遭受
    侵害之危險甚明，是聲請人之行為僅構成不能未遂之範疇等
    情，為法院、當事人所已知的事實，且為原法院所採為認事
    用法之基礎，有原判決影本在卷為憑，聲請人執此為再審之
    理由，無非係對於本院原確定判決所認定之事實再行爭執，
    自難謂係上開條款所謂發現之新證據，且不足動搖原確定判
    決，揆諸上開說明，本件聲請再審為無理由，應予駁回。
四、據上論斷，應依刑事訴訟法第433條，裁定如主文。
中    華    民    國    98    年    5     月    27    日
                  刑事第十九庭審判長法  官  黃金富
                                    法  官  魏新國
                                    法  官  吳  燦
以上正本證明與原本無異。
如不服本裁定，應於收受送達後五日內向本院提出抗告狀。
                                    書記官  廖素花
中    華    民    國    98    年    6    月     1     日


司法院資訊處製作；財團法人民間司法改革基金會備份。
